臺灣臺北地方法院刑事判決　　　　　　　93年度易字第1335號
　　公　訴　人　臺灣臺北地方法院檢察署檢察官
　　被　　　告　丙○○
上列被告因竊盜案件，經檢察官聲請以簡易判決處刑（93年度偵
字第15270號），本院受理後認不宜以簡易判決處刑，改依通常
程序審理，及經檢察官移請併案審理（93年度偵字第20654號）
，本院判決如下：
    主  文
丙○○共同連續竊盜，累犯，處有期徒刑陸月，如易科罰金，以
參佰元折算壹日。扣案之鑰匙壹把沒收之。
    事  實
一、丙○○曾於民國81年間因犯違反麻醉藥品管理條例案件，經
    法院判處有期徒刑5年2月、4月，應執行有期徒刑5年2月確
    定，嗣於84年8月23日因縮短刑期假釋出監，原縮刑期滿日
    期為88年2月7日；惟丙○○又於85年間因犯違反麻醉藥品管
    理條例案件，經法院判處有期徒刑5月確定，及於86年間因
    犯違反麻醉藥品管理條例、竊盜案件，經法院分別判處有期
    徒刑7月、8月，應執行有期徒刑1年確定，經撤銷前述假釋
    執行殘刑後，接續執行上開有期徒刑5月、1年，嗣於88年10
    月26日因縮短刑期假釋出監，原縮刑期滿日期為90年5月19
    日；惟丙○○又於89間因施用毒品經送強制戒治，再經撤銷
    前述假釋，於執行強制戒治後接續執行殘刑，甫於91年8月
    12日縮刑期滿執行完畢。詎丙○○仍不知悔改，(一)於93年8
    月7日，因其女友之自用小客車損壞，因友人周寶章表示有
    辦法竊車，竟與周寶章（業經本院93年度易字第1174號判決
    確定）基於共同意圖為自己不法所有之竊盜犯意聯絡，在丙○○位於臺北縣安康路之家中共同謀議竊車，由丙○○指定
    竊取之車款，周寶章負責下手竊取，丙○○再給付新臺幣（
    下同）15,000元予周寶章，而得使用所竊取之車輛，嗣周寶
    章即於93年8月8日凌晨1時許，在臺北縣中和市○○路316號
    對面附近，攜帶客觀上足為兇器使用之Ｔ字型扳手（丙○○
    就周寶章係「攜帶兇器」竊盜，並無認識），竊取甲○○所
    有，而停放在該處之車號FL-9327號喜美廠牌之藍色自用小
    客車得手，嗣於93年9月1日經警前往周寶章之住處搜索，始
    循線查知上情；(二)丙○○復承繼前開竊盜概括犯意，於93年
    11月8日20時許，在臺北縣新店市○○街126號前，以自備鑰
    匙竊取乙○○所有之車號DWN-539號輕型機車（引擎號碼：
    5FH-623899號，該車原有之車牌乙面，前已遭不明人士拆下
    ，改懸掛丁○○於不詳時間失竊之車號QLF-590號輕型機車
    車牌乙面）得手，嗣於93年11月20日凌晨3時許，丙○○騎
    乘上開機車途經臺北縣新店市○○路與安祥路口時，為警查
    獲，並扣得丙○○所有、供竊車之用之鑰匙1把。
二、案經甲○○訴由臺北市政府警察局大安分局報告臺灣臺北地
    方法院檢察署檢察官聲請以簡易判決處刑（93年度偵字第15
    270號），本院受理後認不宜以簡易判決處刑，改依通常程
    序審理；及經臺北縣政府警察局新店分局報告臺灣臺北地方
    法院檢察署檢察官移請併案審理（93年度偵字第20654號）
    。
    理  由
一、上揭事實，業據被告丙○○於審理中坦承不諱（見本院94年
    3月21日審理筆錄），而就犯罪事實一(一)部分，並經共犯周
    寶章於警訊、偵查中供述，及告訴人甲○○於警訊中指訴綦
    詳，且有車輛竊盜車牌失竊資料個別查詢報表－查詢資料認
    可資料1紙附卷可稽，就犯罪事實一(二)部分，並經證人乙○○、丁○○於警訊中指證綦詳，且有車輛竊盜車牌失竊資料
    個別查詢報表－查詢資料認可資料2紙、車輛失竊車牌遺失
    電腦輸入單2紙、贓物認領保管單2紙附卷，及扣案之鑰匙1
    把可憑，足認被告於審理中出於任意性之自白，均與事實相
    符而堪採信。本件事證明確，應依法論科。
二、查被告就犯罪事實一(一)部分，與周寶章事先共同謀議竊車，
    由被告指定竊取之車款，由周寶章負責下手竊取，而按以自
    己共同犯罪之意思，參與實施犯罪構成要件以外之行為，或
    以自己共同犯罪之意思，事先同謀，而由其中一部分人實施
    犯罪行為者，均為共同正犯（司法院大法官會議釋字第109
    號解釋意旨參照），學說上稱之為共謀共同正犯，本件被告
    雖未親自下手實施竊盜行為，然以自己共同犯竊盜罪之意思
    ，事先同謀，而由周寶章實施犯罪之行為，仍成立共同正犯
    ；次按共同正犯之應對其他共同正犯所實施之行為負其全部
    責任者，以就其行為有犯意之聯絡為限，若他犯所實施之行
    為，超越原計畫之範圍，而非其所預見者，僅應就其所知之
    程度，令負責任（最高法院50年臺上字第1060號判例意旨參
    照），查被告雖與共犯周寶章共同謀議竊車，但本件被告或
    周寶章均未供承被告知悉周寶章實施竊盜之手法，亦查無其
    他事證顯示被告對於周寶章「攜帶兇器」竊盜有所認識，難
    認被告對周寶章所犯加重竊盜罪之「攜帶兇器」加重事由，
    與共犯周寶章間有犯意之聯絡，則被告應僅就其所知之程度
    ，負普通竊盜之共同正犯責任，是本件核被告就犯罪事實一
    (一)、(二)所為，均係犯刑法第320條第1項之普通竊盜罪。被告
    犯罪事實一(一)之竊盜犯行，如前述係以自己共同犯罪之意思
    ，與周寶章事先同謀，由周寶章實施犯罪之行為，為共同正
    犯。被告犯罪事實一(一)、(二)之竊盜犯行，時間緊接，手法類
    同，觸犯構成要件相同之罪名，顯係基於概括犯意為之，應
    依連續犯之規定論以一竊盜罪，並依法加重其刑。被告犯罪
    事實一(二)之竊盜犯行，其所竊取乙○○所有之車號DWN-539
    號輕型機車上，懸掛有丁○○於不詳時間所失竊之車號QLF-
    590號輕型機車車牌乙面，被告係以一竊盜行為，對被害人
    乙○○、丁○○均觸犯竊盜罪名，為同種想像競合犯，應從
    一論以一竊盜罪。又被告曾於81年間因犯違反麻醉藥品管理
    條例案件，經法院分別判處有期徒刑5年2月、4月，應執行
    有期徒刑5年2月確定，嗣於84年8月23日因縮短刑期假釋出
    監，原縮刑期滿日期為88年2月7日；惟丙○○又於85年間因
    犯違反麻醉藥品管理條例案件，經法院判處有期徒刑5月確
    定，及於86年間因犯違反麻醉藥品管理條例、竊盜案件，經
    法院分別判處有期徒刑7月、8月，應執行有期徒刑1年確定
    ，經撤銷前述假釋執行殘刑後，接續執行上開有期徒刑5月
    、1年，嗣於88年10月26日因縮短刑期假釋出監，原縮刑期
    滿日期為90年5月19日；惟丙○○又於89間因施用毒品經送
    強制戒治，再經撤銷前述假釋，於執行強制戒治後接續執行
    殘刑，甫於91年8月12日縮刑期滿執行完畢，有卷附臺灣高
    等法院被告全國前案紀錄表可參，其受有期徒刑之執行完畢
    ，於5年以內再犯本件有期徒刑以上之罪，為累犯，應依刑
    法第47條規定加重其刑，並依法遞加之。公訴人雖僅就犯罪
    事實一(一)部分聲請以簡易判決處刑，然檢察官就犯罪事實一
    部起訴者，其效力及於全部，本件被告犯罪事實一(一)、(二)之
    竊盜犯行，有連續犯之裁判上一罪關係，已如前述，並經檢
    察官就犯罪事實一(二)部分移請本院併案處理（93年度偵字第
    20654號），本院自應一併加以裁判。另檢察官原聲請簡易
    判決處刑書雖就上開犯罪事實一(一)部分，認被告係「教唆」
    周寶章犯「加重竊盜罪」，及共犯周寶章並再夥同「周至貴
    」之真實姓名年籍不詳之男子犯罪等情，惟訊據被告丙○○
    ，始終否認有何教唆他人犯罪之行為，亦否認知悉周寶章實
    施竊盜之手法，供陳係周寶章先向其表示有辦法偷車等語，
    而查：(1)共犯周寶章自84年間起即有多次竊盜前科，並因於
    93年5月22日至同年8月29日間，觸犯5件竊盜及加重竊盜犯
    行（含本件於93年8月8日凌晨1時許，攜帶兇器竊取甲○○
    所有之車號FL-9327號自用小客車），業經本院93年度易字
    第1174號判處有期徒刑1年10月確定等情，有周寶章臺灣高
    等法院被告全國前案紀錄表、本院93年度易字第1174號刑事
    判決書附卷可稽，難認因被告「教唆」犯罪，而使本無犯罪
    意思之周寶章起竊盜犯意；(2)又如前述本件並無事證顯示被
    告就周寶章所犯加重竊盜罪之「攜帶兇器」加重事由，與周
    寶章間有犯意之聯絡，難令被告亦負加重竊盜罪責；(3)再共
    犯周寶章於93年8月8日凌晨1時許，竊取甲○○所有之車號
    FL-9327號自用小客車之犯行，乃單獨下手實施竊盜行為乙
    情，業經本院上開判決確定，且本件亦無「周至貴」其人到
    案，難認共犯周寶章有再與「周至貴」共同實施竊盜情事，
    檢察官原聲請簡易判決處刑上開所載，均有誤會，然本件業
    經到庭實行公訴之檢察官，當庭更正被告係與周寶章共同犯
    罪、被告僅於所知範圍內負普通竊盜罪責，被告亦當庭表示
    無意見（見本院94年3月21日審理筆錄）等情，均附此敘明
    。爰審酌被告正值壯年，不思循合法途徑獲取財富，竟竊取
    他人財物，且已有多次前科，素行非佳，惟於審理中坦承犯
    行不諱，表示悔意，及公訴人於審理中具體求刑有期徒刑6
    月，暨被告犯罪之動機、目的、生活狀況、智識程度、犯罪
    所生之危害程度等一切情狀，量處如主文所示之刑，並諭知
    易科罰金之折算標準，以資懲戒。末查扣案之鑰匙1把，為
    被告所有，而供其為犯罪事實一(二)竊盜犯行所用之物，爰依
    刑法第38條第1項第2款規定，宣告沒收之。
據上論斷，應依刑事訴訟法第452條、第299條第1項前段，刑法
第28條、第56條、第320條第1項、第47條、第41條第1項前段、
第38條第1項第2款，罰金罰鍰提高標準條例第1條前段、第2條，
判決如主文。
本案經檢察官劉承武到庭執行職務
中　　華　　民　　國　　94　　年　　3 　  月    31    日
                  刑事第八庭審判長法  官  陳  德  民
                                  法  官  陳  芃  宇
                                  法  官  孫  曉  青
上正本證明與原本無異。
如不服本判決應於送達後10日內向本院提出上訴狀。
                                  書記官  劉      綺
中　　華　　民　　國　　94　　年　　3 　  月    31    日
附錄本案論罪科刑法條全文
中華民國刑法第320條
意圖為自己或第三人不法之所有，而竊取他人之動產者，為竊盜
罪，處五年以下有期徒刑、拘役或五百元以下罰金。
意圖為自己或第三人不法利益，而竊佔他人之不動產者，依前項
之規定處斷。
前二項之未遂犯罰之。
